臺灣高等法院高雄分院刑事判決　　　　　九十二年度上訴字第二九號
　　上　訴　人
　　即　被　告　甲○○
右上訴人因違反毒品危害防制條例案件，不服臺灣屏東地方法院九十一年度訴字第八
五四號中華民國九十一年十二月二十四日第一審判決（起訴案號：臺灣屏東地方法院
檢察署九十一年度毒偵字第一三一一號），提起上訴，本院判決如左：
      主      文
上訴駁回。
      事實及理由
一、本案經本院審理結果，認原審判決之認事用法及量刑，均無不當，應予維持，並
    引用原審判決書所記載之事實、證據及理由。
二、上訴人即被告甲○○上訴意旨雖又指稱：原審法院判決之量刑過重云云。
三、惟查，被告所犯毒品危害防制條例第十條第一項之施用第一級毒品罪，其法定刑
    為六月以上五年以下有期徒刑，原審判決以被告為連續犯，依刑法第五十六條規
    定加重其刑，又以被告為累犯，依刑法第四十七條規定遞加重其刑，而量處有期
    徒刑壹年陸月，係屬低度之刑，顯無過重之嫌。被告上訴意旨以量刑過重指摘原
    判決不當，尚非有理由，應予駁回。
據上論斷，應依刑事訴訟法第三百六十八條、第三百七十三條，判決如主文。
本案經檢察官張其主到庭執行職務。
中    華    民    國     九十二     年       三       月      十一      日
                              臺灣高等法院高雄分院刑事第五庭
                                  審判長法官  吳水木
                                        法官  趙文淵
                                        法官  洪慶鐘
右正本證明與原本無異。
如不服本判決應於收受本判決後十日內向本院提出上訴書狀，其未述上訴理由者，
並得於提起上訴後十日內向本院補提理由書狀（均須按他造當事人之人數附繕本)「
切勿逕送上級法院」。
                                      書記官  彭筱瑗
中    華    民    國     九十二     年       三       月      十二      日
                                                                        Ｑ
附件：
臺灣屏東地方法院刑事判決                          九十一年度訴字第八五四號
    公  訴  人  臺灣屏東地方法院檢察署檢察官
    被      告  甲○○  男  二十八歲（民國○○○年○月○日生）
                        住屏東縣滿州鄉○○路五０號
                        （臺灣屏東戒治所戒治中）
                        身分證統一編號：Ｔ一二二四六四六三號
右列被告因違反毒品危害防制條例案件，經檢察官提起公訴（九十一年度毒偵字第一
三一一號），本院判決如左：
    主  文
甲○○連續施用第一級毒品，累犯，處有期徒刑壹年陸月。扣案注射針筒貳支沒收。
扣案安非他命吸食器壹組沒收銷燬之。
    事  實
一、甲○○曾犯竊盜罪，經臺灣高雄地方法院以民國八十八年度易字第三六三二號判
    處有期徒刑一年確定，甫於九十年九月十三日縮刑執行完畢出監，又其前兩度因
    施用毒品案件，分別經觀察勒戒後，均認為無繼續施用傾向，先後經臺灣高雄地
    方法院檢察署檢察官以八十八年度偵字第一二五七三號、八十九年度毒偵字第七
    六九三號不起訴處分，各於八十八年六月十日、九十年一月十五日確定，竟不知
    悔改，復基於施用第一級毒品之概括犯意，自九十一年十月初某日起，至同年十
    月十五日某時止，連續在其位於屏東縣滿州鄉○○村○○鄰○○路五十號之住處
    ，施用第一級毒品海洛英多次，嗣為警於同年十月十八日下午六時二十分許，在
    其上開住處查獲，扣得注射針筒兩支、吸食器一組、殘渣袋十只，經採其尿液送
    驗呈嗎啡陽性反應。
二、案經屏東縣警察局恆春分局報告臺灣屏東地方法院檢察署檢察官偵查起訴。
    理  由
一、前揭犯罪事實業據被告甲○○自白不諱，其右揭時地遭查獲時採得尿液經送驗結
    果，亦呈嗎啡陽性反應，有屏東縣衛生局九十一年十月三十一日，屏縣衛檢六字
    第九一０三二四號煙毒及麻醉藥品類委託檢驗結果通知書在卷可參，並有扣案注
    射針筒兩支附卷可稽，堪信為真。經查，被告甲○○前兩度因施用毒品案件，經
    送觀察勒戒後，均認為無繼續施用傾向，先後經臺灣高雄地方法院檢察署檢察官
    以八十八年度偵字第一二五七三號、八十九年度毒偵字第七六九三號不起訴處分
    ，各於八十八年六月十日、九十年一月十五日確定，有臺灣高等法院被告全國前
    案紀錄表、臺灣屏東地方法院檢察署刑案資料查註紀錄表及不起訴處分書各一份
    在卷可按，其五年內三犯本件施用毒品犯行，犯罪事證已臻明確，應依法論科。
二、查海洛因為毒品危害防制條例第二條第二項第一款規定之第一級毒品，核被告甲
    ○○所為，係犯違反毒品危害防制條例第十條第一項之施用第一級毒品罪。被告
    甲○○先後多次犯行，時間緊密，所犯構成要件相同，顯係基於概括犯意反覆為
    之，為連續犯，依法應加重其刑。被告甲○○為施用而持有毒品，其持有之行為
    為施用毒品之高度行為所吸收，不另論罪。又被告甲○○前因犯竊盜罪，經臺灣
    高雄地方法院以八十八年度易字第三六三二號判處有期徒刑一年確定，甫於九十
    年九月十三日縮刑執行完畢出監，有臺灣高等法院被告全國前案紀錄表、臺灣屏
    東地方法院檢察署刑案資料查註紀錄表及臺灣屏東地方法院法務部在監在押查註
    紀錄表各一份在卷可按，其五年內再犯此有期徒刑以上刑之本罪，為累犯，遞加
    重其刑。爰審酌被告甲○○之年齡、品性、智識程度、犯罪動機、其本件施用毒
    品犯行期間之長短、對法益侵害之程度，及其犯罪後態度等一切情狀，量處如主
    文所示之刑，以示警懲。扣案注射針筒二支為被告所有，並供本件施用毒品犯行
    所用之物，業據被告甲○○自承在卷，依刑法第三十八條第一項第二款宣告沒收
    。扣案安非他命吸食器一組係專供施用毒品之器具，具有違禁物之性質，經本件
    公訴意旨隨案聲請沒收，應依毒品危害防制條例第十八條第一項、刑法第四十條
    規定沒收之。另扣案殘渣袋並非本件供被告犯罪所用之物，亦不具專供施用毒品
    器具之性質，猶無證據可認其內所含殘渣為依法應沒收之物而與其包裝袋有不可
    析離之關係，爰不為沒收之諭知，附此敘明。
據上論斷，應依刑事訴訟法第二百九十九條第一項前段，毒品危害防制條例第十條第
一項、第十八條第一項前段，刑法第十一條、第五十六條、第四十七條、第三十八條
第一項第二款、第四十條，判決如主文。
本案經檢察官葉容芳到庭執行職務
中      華      民      國    九十一    年    十  二    月    二十四    日
                                      臺灣屏東地方法院刑事第四庭
                                          法  官   陳松檀
右正本證明與原本無異。
如不服本判決應於收受本判決後送達後十日內向本院提出上訴書狀，其未敘述上訴理
由者，並得於提起上訴後十日內向本院補提理由書狀（均須按他造當事人之人數附繕
本 ）「切勿逕送上級法院」
                                          書記官   張福山
中      華      民      國    九十一    年    十  二    月    二十四    日
附錄本判決論罪之法條：
毒品危害防制條例第十條
施用第一級毒品者，處六月以上五年以下有期徒刑。
施用第二級毒品者，處三年以下有期徒刑。
